臺灣高等法院高雄分院刑事判決
110年度上訴字第585號
上  訴  人
即  被  告  唐惠山



選任辯護人  蔡明哲律師（法扶律師）
上列上訴人因違反毒品危害防制條例案件，不服臺灣橋頭地方法
院109年度訴字第238號，中華民國110年2月26日第一審判決（起
訴案號：臺灣橋頭地方檢察署109年度偵字第3229號、109年度偵
字第5590號），提起上訴，本院判決如下：
    主  文
上訴駁回。
    事  實
一、乙○○明知甲基安非他命係毒品危害防制條例第2條第2項第2
    款規定之第二級毒品，不得非法持有、販賣，竟意圖營利，
    基於販賣第二級毒品之犯意，分別於如附表一編號1至9所示
    時間、地點，以各該編號所示方式，販賣甲基安非他命予吳
    志偉（編號1至5，已改名為丙○○）、甲○○（編號6至8）、丁○○（編號9），而牟取利潤。嗣經警就乙○○所持用之門號000
    0000000號行動電話依法實施通訊監察後，於民國109年3月9
    日7時50分許，至乙○○位在高雄市○○區○○路0段000號居處執
    行搜索，扣得如附表二所示之物，而查悉全情。
二、案經高雄市政府警察局小港分局報告臺灣橋頭地方檢察署檢
    察官偵查起訴。
    理  由
壹、程序部分
一、被告以外之人於審判外之言詞或書面陳述，除法律有規定者
    外，不得作為證據，刑事訴訟法第159條第1項定有明文。證
    人吳志偉、甲○○、丁○○於警詢時之陳述，屬被告乙○○以外之
    人於審判外之言詞陳述，對被告而言屬於傳聞證據，核證人
    吳志偉、甲○○、丁○○於警詢時陳述內容，與其等於偵查中以
    證人身分具結後所為之證言相符，就使用證據之必要性而言
    ，因有偵查中之具結證述，可供替代證據使用，上開警詢陳
    述，並非證明犯罪事實之存否所必要。被告及辯護人對此陳
    述既不同意作為證據，則證人吳志偉、甲○○、丁○○於警詢時
    所為之陳述，依法對被告無證據能力。
二、檢察官、被告及辯護人於本院審判程序時，就本判決所引用
    除上述外之其餘傳聞證據，均明示同意有證據能力（見本院
    卷第104、203頁），本院認此等傳聞證據之取得均具備任意
    性、合法性等情，其內容與本件待證事實具有關聯性，合於
    一般證據之採證基本條件，且證明力非明顯過低，以之作為
    證據，均屬適當，依刑事訴訟法第159條之5第1項規定，皆
    有證據能力。
貳、實體部分
一、被告對於如附表一編號1至9所示販賣甲基安非他命之犯罪事
    實，業於偵查中、原審準備程序及審判程序均坦承不諱（見
    偵二卷第145、146頁，原審訴卷第76、191、203頁），復經
    證人即購毒者吳志偉、甲○○、丁○○分別於偵查中具結證稱向
    被告購買毒品之情明確（見偵一卷第303至305、309至312頁
    ，偵二卷第57至59頁），並有臺灣橋頭地方法院108年度聲
    監續字第688號、109年度聲監續字第68號通訊監察書（見偵
    三卷第9、10、13、14頁），同院109年度聲搜字第107號搜
    索票（見警卷第109頁）、高雄市政府警察局小港分局搜索
    扣押筆錄及扣押物品目錄表（見警卷第110至114頁）、如附
    表一編號1至9所示各該交易地點之照片（見警卷第63至73頁
    ）、被告及吳志偉、甲○○、丁○○所持用門號之通聯調閱查詢
    單（見警卷第141至147頁）、如附表三編號1至9所示通訊監
    察譯文（出處詳附表三編號1至9所示）在卷可稽，復有如附
    表二編號4所示行動電話1支（含門號0000000000號SIM卡1張
    ）扣案足憑。足見被告於偵查中、原審所為任意性之自白，
    核與事實相符，堪予採為認定事實之基礎。
二、被告上訴後雖坦承於如附表一編號1至9所示時間、地點，向
    吳志偉、甲○○、丁○○拿取金錢後交付甲基安非他命之事實，
    然否認有為販賣甲基安非他命犯行，辯稱：我是跟吳志偉、
    甲○○、丁○○合資購買毒品，並沒有賣毒品給他們云云。惟按
    販毒之人，莫不意圖營利，且毒品交易亦不必然以現貨買賣
    為常態，毒品交易通路賣方上、下手間，基於規避查緝風險
    ，節約存貨成本等不一而足之考量，臨交貨之際，始互通有
    無之情形，亦所在多有，故販毒者與買方議妥交易並取得價
    金後，始轉而向上手取得毒品販賣交付予買方，不論該次交
    易係起因於賣方主動兜售或買方主動洽購，販毒者既有營利
    意圖，尚非可與無營利意圖，而單純為便利施用之人，乃代
    為購買毒品或合資等幫助施用之情形等同視之，其間之差別
    ，主要仍在營利意圖之有無。至於販毒者意圖營利所欲謀取
    之利益，不限於價差或量差，且其欲謀取利益之多寡，及其
    實際上是否已經獲利，均非所問（最高法院106年度台上字
    第853號、105年度台上字第3287號判決意旨參照）。經查：
  ㈠被告確有於如附表一編號1至5所示時間、地點販賣甲基安非
    他命予吳志偉之事實，業據證人吳志偉於偵查中證稱：「（
    認識乙○○？）認識。我都叫綽號大同仔，不知道本名。」、
    「（0000000000是你在使用？）是我在使用。登記我媽媽的
    名字。」、「（你都使用這支電話跟乙○○0000000000聯絡？
    ）是。」、「（有無跟乙○○買毒品？）有。」、「（108年1
    2月19日晚上9點許，你有打電話問乙○○，你在哪，他說在國
    中買飲料，你說買好了喔，當時8點多你問他到哪，他說到
    對面國中，這是你跟他約在旗山區圓富國中約定要購買安非
    他命？）是。」、「（當天買多少毒品？）1包1000元的安
    非他命。我拿現金給乙○○，他拿一包給我。」、「（109年1
    月3日晚上5點，你跟乙○○說差不多七點到你那裡，後來七點
    多時你說你在7-11，他說好，這是你跟乙○○約在旗甲路二段
    的7-11購買安非他命的對話？）是。」、「（買多少錢？）
    1小包1000元，我拿現金給他。」、「（109年1月4日晚上7
    點許，你打電話給乙○○，他問你在買飯嗎，你說沒有，我在
    這裡，他問你在7-11吃飯嗎，你說我剛剛就說7-11了，快阿
    ，這是你跟乙○○約在7-11交易毒品的對話？）是。我買1包1
    000元安非他命，現金交給他。」、「（109年2月4日晚上6
    點許，你有電話跟乙○○聯絡，乙○○問你買兩份有無辦法，你
    說剩1張而已，這是你跟乙○○約買毒品對話？）是。交易地
    點在圓富國中。1000元的安非他命。」、「（為何提到買兩
    份？）就是兩小包的意思，他可能要銷一銷吧，但是我身上
    只有1000元，所以只有買1包。」、「（109年2月11日晚上7
    點許，你有打電話給乙○○，問他怎樣，他說大門，你問什麼
    大門，他說你走來大門，你說就我家這裡響一下我就出去了
    ，他說再5分鐘就到了，這是約交易毒品嗎？）是。約在我
    家附近，乙○○到我家永和街附近這裡軍營大門前榕樹邊。買
    1000元的安非他命。」、「所以你都買1000元安非他命？）
    是。」、「（你都用電話跟乙○○聯絡購買安非他命？）是。
    」、「（除了用電話以外有無用其他方式？）沒有。」、「
    （你跟乙○○有無冤仇？）沒有。」等語（見偵一卷第309至3
    12頁），所證之情核與如附表三編號1至5所示通訊監察譯文
    所顯現之事實相符。
  ㈡被告確有於如附表一編號6至8所示時間、地點販賣甲基安非
    他命予甲○○之事實，業據證人甲○○於偵查中證稱：「（認識
    乙○○？）認識。只知道他的綽號叫做大同仔，不知道本名。
    」、「（0000000000是你在使用？）是。我在使用，我女兒
    陳曉婷名義申請的。」、「（你都使用這支電話跟00000000
    00乙○○聯絡？）是。」、「（有無跟乙○○買毒品？）有。」
    、「（108年12月15日晚上6點許，你有打電話給乙○○，他說
    他沒等到你，你說你有去他那裡，之後乙○○問你在哪，你說
    你會去找他，後來他說我到半小時了，問你在哪，你說在家
    ，後來乙○○說我在這，你說是否在德公廟，這是雙方面約定
    要購買安非他命的通聯？）是。」、「（當天晚上7點左右
    約在旗山大埔附近的德公廟嗎？）是。」、「（當天買多少
    毒品？）1包500元的安非他命。我拿現金給乙○○，他拿一包
    給我。」、「（108年12月17日早上8點許，你打電話給乙○○
    說你還在睡喔，他說過溝仔，你問乙○○在哪，他說到過溝仔
    的龍鳳寺找，你說好，這次也是約好購買毒品嗎？）是。」
    、「後來我去龍鳳寺找乙○○，但是那裡人多，我們就回德公
    廟交易。我跟他買1包500元，我拿現金給他。」、「（108
    年12月30日乙○○問你在哪，你說你在7-11斜對面的那個路進
    來，我開車，他說椰子嗎，你說你開計程車，這也是約交易
    安非他命的嗎？）是。」、「（你有說椰子那邊嗎，乙○○說
    對，是什麼意思？）當時我們約在旗山華山軍營附近的產業
    道路，那邊有種椰子，我跟乙○○說在椰子那邊他就知道了。
    」、「（這次購買多少安非他命？）1000元1小包，我給他
    現金。」、「（你都用電話跟乙○○聯絡購買安非他命？）是
    。」、「（除了用電話以外有無用其他方式？）LINE電話。
    」、「（你跟乙○○有無冤仇？）沒有。」等語（見偵一卷第
    304、305頁），所證之情核與如附表三編號6至8所示通訊監
    察譯文所顯現之事實相符。又證人甲○○於本院經辯護人主詰
    問時雖曾證稱與被告共同出資購買毒品云云（見本院卷第15
    3頁），似與被告所辯之詞相合，然證人甲○○經檢察官反詰
    問時證稱曾於如附表一編號6至8所示時間拿現金給被告，被
    告再拿甲基安非他命給其，在檢察官那邊所述屬實等語（見
    本院卷第156頁），並證稱如附表一編號6至8這3次都是其拿
    錢給被告，在現場等被告拿毒品回來，不知道被告買多少毒
    品，也不知道所交付的現金可以買多少毒品量，進而指稱是
    拿錢跟被告買毒品等語（見本院卷第157至159頁），顯見證
    人甲○○於本院經辯護人主詰問時之上開所證，係屬迴護被告
    之詞，自無從採為對被告有利認定之依據。
  ㈢被告確有於如附表一編號9所示時間、地點販賣甲基安非他命
    予丁○○之事實，業據證人丁○○於偵查中證稱：「（認識乙○○
    ？）認識。」、「（乙○○綽號？）大同（台語）」、「（00
    00000000是你使用？）是。」、「（你施用的安非他命都是
    跟乙○○買的嗎？）是。」、「（109年2月12日上午11點許，
    你有打電話給乙○○跟他說你在家裡嗎，他回答說在你機車那
    不是有跟你說，你問他在哪裡，他說在家，你回答不出來喔
    ，他就說在你機車那裡，這是你跟乙○○的對話？）是。這是
    我跟乙○○購買毒品的對話。當時我在檳榔攤喝酒，我拿500
    元跟他買安非他命，問他我錢給你了，怎麼還沒拿毒品，他
    說他已經放在我機車那裡，當時我不知道，後來我去機車那
    裡看才發現毒品。」、「（毒品是乙○○賣給你的？）是。50
    0元1包安非他命。」、「（你跟乙○○有無冤仇？）沒有。」
    、「（是否會誣陷乙○○？）沒有。」、「（跟乙○○有無金錢
    糾紛？）沒有。」等語（見偵二卷第57至59頁）；於本院則
    證稱：有於109年2月12日上午10時左右在旗山拿錢給被告叫
    他幫我買毒品，我問他有無地方可以拿毒品，有的話幫我拿
    500元，被告說問問看，我先拿500元給被告，他打電話說把
    毒品放在我的機車置物箱內，我不知道毒品被告是向誰拿的
    ，也沒有秤毒品的量有多少等語（見本院卷第160至162頁）
    ，所證之情核與如附表三編號9所示通訊監察譯文所顯現之
    事實相符。
  ㈣證人吳志偉、甲○○、丁○○於偵查中所為不利被告證述之證據
    ，業經原審向被告提示而為合法調查，被告已知吳志偉、甲○○、丁○○證述內容，猶表示同辯護人所述之沒有意見等語（
    見原審訴卷第193 、194 頁），自得以證人吳志偉、甲○○、
    丁○○於偵查中，及證人甲○○、丁○○於本院所為上開證述採為
    對被告不利認定之依據。本院衡以證人吳志偉、甲○○、丁○○
    於偵查中之上開所證均未敘及與被告同往向他人購買甲基安
    非他命之語，證人甲○○、丁○○於本院上開所證則直稱其等自
    被告所取得甲基安非他命之重量悉由被告決定之旨，堪認吳
    志偉、甲○○、丁○○僅係單純向被告交付金錢即可換取毒品，
    未參與被告取得毒品之過程，亦即吳志偉、甲○○、丁○○就被
    告係向何人以何價格取得毒品之交易細節，均毫無所知，全
    聽信被告之說詞，此等互動過程核與一般毒品交易均由販毒
    者決定毒品之重量及價格之常情相符，難認被告係與吳志偉
    、甲○○、丁○○合資向他人購買毒品，否則何以吳志偉、甲○○
    、丁○○均不知毒品交易細節？反應認證人吳志偉、甲○○、丁○○所為向被告購買甲基安非他命之證詞，係與事實相符而可
    採信，則被告於本院空言否認販賣甲基安非他命予吳志偉、
    甲○○、丁○○，不足採信。
　㈤至被告及辯護人於本院審判期日雖表明欲傳喚吳志偉到庭作
    證，惟吳志偉經本院合法傳喚均未到庭，經被告表明會自行
    偕同吳志偉到庭後，本院乃2度依被告之意見改定庭期，被
    告仍無從促使吳志偉到庭接受交互詰問，而吳志偉於偵查中
    就如附表一編號1至5所示犯罪事實，已詳加指證，並有如附
    表三編號1至5所示通訊監察譯文可憑，業如上述，被告於偵
    查中及原審亦就吳志偉於偵查中所為不利指證表示實在、沒
    有意見等語（見偵二卷第145、146頁，原審訴卷第193頁）
    ，是被告及辯護人此部分所聲請調查之證據，所欲證明之待
    證事實已臻明瞭無再調查之必要，核屬不必要之證據，應依
    刑事訴訟法第163條之2規定駁回，併此敘明。
  ㈥綜上所述，被告所為如附表一編號1至9所示販賣甲基安非他
    命之犯罪事實，業據被告於偵查中及原審自白不諱，並經吳
    志偉、甲○○、丁○○於偵查中及本院指證明確，並有如附表三
    編號1至9所示通訊監察譯文及如上所列證據可資補強，被告
    於本院空言否認犯行之上開所辯，均不足採信。
三、查甲基安非他命係第二級毒品，不易於市面上取得，且量微
    價高，被告與各該購毒者僅係普通朋友，並無親屬關係或特
    別情誼，而其等毒品交易時，有交付對價而屬有償行為。被
    告對於販賣第二級毒品乃屬重罪，應知之甚詳，苟無利潤可
    圖，豈有甘冒遭受重刑之風險，而以低於販入價格之代價賣
    予各該購毒者之理，且被告於原審已坦認：我跟上游買甲基
    安非他命之後，我拿一點起來供自己使用，再賣給藥腳，我
    是要賺取施用的量差，這9次都是這樣等語（見原審訴卷第2
    03頁），益徵被告販賣第二級毒品犯行，具有營利之意圖至
    明。綜上，被告於偵查中及原審就如附表一編號1至9所示犯
    罪事實所為之自白，均與事實相符，是被告所為如附表一編
    號1至9所示販賣第二級毒品犯行，均堪認定，本件事證明確
    ，應依法論科。
四、論罪科刑
　㈠被告行為後，109年1月15日公布之毒品危害防制條例第4條、
    第17條條文，自109年7月15日（即公布後6個月）施行，其
    中第4條第2項之販賣第二級毒品罪之法定刑「處無期徒刑或
    7年以上有期徒刑，得併科新臺幣1千萬元以下罰金」，提高
    為「處無期徒刑或10年以上有期徒刑，得併科新臺幣1千5百
    萬元以下罰金」；另同條例第17條第2項關於偵審自白之要
    件，由修正前之「於偵查及審判中均自白」，修正為「於偵
    查及歷次審判中均自白」。經綜合整體比較前述新、舊法結
    果，均以修正前之規定較有利被告，自應適用其行為時即修
    正前之毒品危害防制條例處斷。
  ㈡核被告就附表一編號1至9之所為，均係犯修正前毒品危害防
    制條例第4條第2項之販賣第二級毒品罪。被告各次販賣前持
    有第二級毒品之低度行為，悉為該次販賣第二級毒品之高度
    行為所吸收，均不另論罪。被告所為如附表一編號1至9所示
    販賣第二級毒品罪，共9罪間，犯意各別，行為互殊，應予
    分論併罰。
  ㈢被告於偵查、原審自白販賣第二級毒品罪，爰就其所犯如附
    表一編號1至9所示各罪，均依修正前毒品危害防制條例第17
    條第2項規定減輕其刑。
五、原審認被告犯罪之罪證明確，因而適用修正前毒品危害防制
    條例第4條第2項、第17條第2項，毒品危害防制條例第19條
    第1項，刑法第2條第1項前段、第11條、第51條第5款、第38
    條之1第1項前段、第3項規定，並以行為人之責任為基礎，
    審酌被告明知毒品為政府嚴令明禁，竟無視於此，為牟取一
    己之私利而販賣第二級毒品甲基安非他命，行為實有可議；
    復審酌被告對於甲基安非他命施用者提供來源，影響所及，
    非僅人之生命、身體將可能受其侵害，社會、國家之法益亦
    不能免，當非個人一己之生命、身體法益所可比擬；惟念及
    被告犯後終能坦承全部犯行，其販賣毒品之交易對價係在新
    臺幣（下同）500元至1,000元不等，犯罪情節與大盤毒梟鉅
    量高價之交易模式尚屬有別，另衡酌其販賣第二級毒品係為
    賺取毒品量差之犯罪動機，兼衡其各次販賣毒品犯行之價金
    數額，以及其自承學歷為國中畢業，目前以開設機車行為業
    ，每月收入約2萬至3萬元，未婚，育有1名未成年子女，與
    母親同住等一切情狀，就被告所犯各罪，分別量處如附表一
    編號1至9主文欄所示之刑。又斟酌被告本件各次販賣毒品犯
    行之犯罪時間相距非遠，犯罪手法類似，如以實質累加之方
    式定應執行刑，則處罰之刑度顯將超過其行為之不法內涵，
    而違反罪責相當之比例原則，另考量刑罰之目的既重在矯正
    被告之法治觀念及反社會性，並期能藉由刑罰之手段促使其
    再社會化，避免再犯，且刑罰對於被告所造成之痛苦程度，
    係隨刑度增加而生加乘效果，尚非以等比方式增加，故以隨
    罪數增加遞減其刑罰之方式（即多數犯罪責任遞減原則），
    已足以評價被告行為之不法性，並參酌被告本件販毒對象為
    3人，及其犯行次數，暨斟酌其各次犯行犯罪時間均集中於1
    08年12月至109年2月間，就被告所犯如附表一編號1至9所示
    9罪，合併定其應執行刑為有期徒刑5年10月。復就沒收部分
    敘明：①犯罪所用之物部分，扣案如附表二編號4所示之行動
    電話1支（含門號0000000000號SIM卡1張），係被告所有，
    供其為如附表一編號1至8所示犯行之用等情，業據被告自承
    在卷，是上開行動電話及所含SIM卡，自應依毒品危害防制
    條例第19條第1項規定，於如附表一編號1至8所示犯行宣告
    沒收。②犯罪所得部分，如附表一編號1至9所示被告販賣毒
    品所得各為1,000元、1,000元、1,000元、1,000元，1,000
    元、500元、500元、1,000元、500元，雖均未扣案，然為避
    免被告坐擁犯罪所得，仍應依刑法第38條之1第1項前段、第
    3項規定，分別於附表一編號1至9所示犯行宣告沒收，並均
    於全部或一部不能沒收或不宜執行沒收時，追徵其價額。③
    至扣案如附表二編號1所示甲基安非他命1包、編號2所示殘
    渣袋、編號3所示之吸食器，被告供稱均係為自己施用毒品
    所用之物等語，難認與本案販賣毒品犯行有關，且該包甲基
    安非他命業經原審法院以109年度單禁沒字第147號裁定宣告
    沒收銷燬確定，是本件自無庸再對被告宣告沒收銷燬該包甲
    基安非他命，復無其他積極證據顯示扣案殘渣袋、吸食器確
    經被告實際使用或預備用於本件犯行，抑或為被告本案之犯
    罪所得，爰均不予宣告沒收。經核原判決認事用法，核無不
    合，量刑亦已斟酌刑法第57條各款所列情狀，而未逾越法定
    範圍，亦未濫用其職權，應屬適當。
六、對原判決之上訴說明
　　被告上訴意旨否認販賣第二級毒品，並以上詞置辯。惟查：
　㈠原判決係依憑被告自白、購毒者吳志偉、甲○○、丁○○之證述
    、如附表三編號1至9所示通訊監察譯文及相關通訊監察書、
    交易地點之照片、通聯調閱查詢單、扣案如附表二編號4所
    示行動電話1支等證據，經綜合全部卷證資料，據以認定被
    告確有為如附表一編號1至9所示販賣第二級毒品犯行，採用
    之證據與認定事實並無不相適合之違誤。
　㈡被告上訴後雖翻異前詞而否認有為販賣甲基安非他命犯行，
    惟被告到案後於109年3月9日警詢時、偵訊時及羈押訊問時
    均否認販賣毒品，後於109年4月21日、同年5月5日檢察官偵
    訊時亦否認販賣毒品，直至109年5月9日始由被告及辯護人
    共同具狀坦承犯行，檢察官乃於109年5月25日提訊被告，被
    告即向檢察官承認販賣甲基安非他命予吳志偉、甲○○、丁○○
    等情，有刑事陳報暨聲請停止羈押狀、訊問筆錄在卷可稽（
    見偵二卷第129至135、145、146頁）。案經起訴後，被告於
    原審準備程序時供稱：承認檢察官起訴書所載犯罪事實，並
    願承認犯罪，原審受命法官為慎重起見，進而詢問被告是否
    確實知道檢察官起訴的犯罪事實、知道認罪的意思、是否出
    於真意的認罪，被告猶稱：瞭解等語（見原審訴卷第76、77
    頁），被告復於原審審判程序承認被訴之犯罪事實（見原審
    訴卷第191、203頁），甚至原審判決後，被告具狀上訴，其
    上訴理由略為：被告坦承犯行，深感悔悟，原判決所定應執
    行刑過重，希能從輕量刑等語，有被告親自簽名之刑事上訴
    狀可憑（見本院卷第9至12頁）。依上開本案偵審程序之發
    展歷程，被告於偵查中坦承犯行係經由辯護人具狀，於原審
    亦有財團法人法律扶助基金會指派之律師為被告辯護，被告
    之受辯護權已然獲保障，應知其自白就本案在法律上之效果
    ，被告復於本院準備程序時供稱上開自白時均未遭強暴、脅
    迫或不正取供等語（見本院卷第100至101頁），故若被告真
    未販賣甲基安非他命予吳志偉、甲○○、丁○○，焉需自白犯罪
    ？縱被告提出診斷證明書（見本院卷第141頁）以證其於原
    審審判程序當日因病住院接受手術，然被告未於原審審判程
    序就其身體狀況有所主張，且被告當時經診斷為胸壁膿瘍、
    肋骨骨折、右側膿胸，此等疾病應不影響其表意自由，當無
    礙被告於原審審判程序所為任意自白之憑信性，遑論原判決
    非僅以被告之自白作為有罪判決之唯一證據，是被告上訴後
    否認犯罪而指摘原判決不當，核無理由，應予駁回。
據上論結，應依刑事訴訟法第368 條，判決如主文。
本案經檢察官李奇哲提起公訴，檢察官葉麗琦到庭執行職務。
中　　華　　民　　國　 110　　年　　12　　月　　15　　日
                  刑事第九庭    審判長法  官  莊崑山
                                      法  官  惠光霞
                                      法  官  林家聖
以上正本證明與原本無異。
如不服本判決應於收受本判決後20日內向本院提出上訴書狀，其
未敘述上訴理由者，並得於提起上訴後20日內向本院補提理由書
狀（均須按他造當事人之人數附繕本）「切勿逕送上級法院」。
中　　華　　民　　國　 110　　年　　12　　月　　15　　日
                                      書記官  王秋淑
附錄本判決論罪科刑法條：
毒品危害防制條例第4條第2項（109年7月15日修正前）
製造、運輸、販賣第二級毒品者，處無期徒刑或7年以上有期徒
刑，得併科新臺幣1千萬元以下罰金。
附表一：
編號 行為人 購毒者 交易時間 交易地點 毒品種類 交易方式 主文  行為人使用之行動電話 購毒者使用之行動電話           交易金額   1 乙○○ 吳志偉 108年12月19日21時24分不久後之同日某時許（起訴書誤載為同日21時許） 高雄市○○區○○路0段000 號之圓富國中前 甲基安非他命1包（重量不詳） 吳志偉於108年12月19日17時21分、20時51分、21時24分許，陸續以其所持用之左列行動電話與乙○○所有之左列行動電話聯繫毒品交易事宜，嗣由乙○○於左列時間、地點交付左揭毒品與吳志偉，並當場向吳志偉收取左揭價金，以牟取利潤。 乙○○販賣第二級毒品，處有期徒刑參年柒月。扣案如附表二編號4所示行動電話壹支（含門號○○○○○○○○○○號SIM 卡壹張），沒收之；未扣案之犯罪所得新臺幣壹仟元，沒收之，於全部或一部不能沒收或不宜執行沒收時，追徵其價額。  0000000000 0000000000   1,000元   2 乙○○ 吳志偉 109年1月3日19時15分不久後之同日某時許（起訴書誤載為同日19時許） 高雄市○○區○○路0段000 號之7-11圓興門市前 甲基安非他命（重量不詳） 吳志偉於109 年1 月3 日17時45分、19時15分許，陸續以其所持用之左列行動電話與乙○○所有之左列行動電話聯繫毒品交易事宜，嗣由乙○○於左列時間、地點交付左揭毒品與吳志偉，並當場向吳志偉收取左揭價金，以牟取利潤。 乙○○販賣第二級毒品，處有期徒刑參年柒月。扣案如附表二編號4所示行動電話壹支（含門號○○○○○○○○○○號SIM 卡壹張），沒收之；未扣案之犯罪所得新臺幣壹仟元，沒收之，於全部或一部不能沒收或不宜執行沒收時，追徵其價額。  0000000000 0000000000   1,000元   3 乙○○ 吳志偉 109年1月4日19時35分不久後之同日某時許（起訴書誤載為同日19時許） 高雄市○○區○○路0段000 號之7-11圓興門市前 甲基安非他命1包（重量不詳） 吳志偉於109年1月4日18時26分、19時34分、19時35分許，陸續以其所持用之左列行動電話與乙○○所有之左列行動電話聯繫毒品交易事宜，嗣由乙○○於左列時間、地點交付左揭毒品與吳志偉，並當場向吳志偉收取左揭價金，以牟取利潤。 乙○○販賣第二級毒品，處有期徒刑參年柒月。扣案如附表二編號4所示行動電話壹支（含門號○○○○○○○○○○號SIM 卡壹張），沒收之；未扣案之犯罪所得新臺幣壹仟元，沒收之，於全部或一部不能沒收或不宜執行沒收時，追徵其價額。  0000000000 0000000000   1,000元   4 乙○○ 吳志偉 109年2月4日18時40分不久後之同日某時許（起訴書誤載為同日18時許） 高雄市○○區○○路0段000 號之圓富國中前 甲基安非他命1包（重量不詳） 吳志偉於109年2月4日17時、18時40分許，陸續以其所持用之左列行動電話與乙○○所有之左列行動電話聯繫毒品交易事宜，嗣由乙○○於左列時間、地點交付左揭毒品與吳志偉，並當場向吳志偉收取左揭價金，以牟取利潤。 乙○○販賣第二級毒品，處有期徒刑參年柒月。扣案如附表二編號4所示行動電話壹支（含門號○○○○○○○○○○號SIM 卡壹張），沒收之；未扣案之犯罪所得新臺幣壹仟元，沒收之，於全部或一部不能沒收或不宜執行沒收時，追徵其價額。  0000000000 0000000000   1,000元   5 乙○○ 吳志偉 109年2月11日19時6 分不久後之同日某時許（起訴書誤載為同日19時許） 高雄市○○區○○路0號之嵩山營區大門旁榕樹邊 甲基安非他命1包（重量不詳） 吳志偉於109年2月11日19時1 分、19時6 分許，陸續以其所持用之左列行動電話與乙○○所有之左列行動電話聯繫毒品交易事宜，嗣由乙○○於左列時間、地點交付左揭毒品與吳志偉，並當場向吳志偉收取左揭價金，以牟取利潤。 乙○○販賣第二級毒品，處有期徒刑參年柒月。扣案如附表二編號4所示行動電話壹支（含門號○○○○○○○○○○號SIM 卡壹張），沒收之；未扣案之犯罪所得新臺幣壹仟元，沒收之，於全部或一部不能沒收或不宜執行沒收時，追徵其價額。  0000000000 0000000000   1,000元   6 乙○○ 甲○○ 108年12月15 日19時許 高雄市○○區○○○○○○○○○區○○○0○00號附近之大埔福德祠旁 甲基安非他命1 小包（重量不詳） 甲○○於108 年12月15日18時9 分、18時24分許，陸續以其所持用之左列行動電話與乙○○所有之左列行動電話聯繫毒品交易事宜，嗣由乙○○於左列時間、地點交付左揭毒品與甲○○，並當場向甲○○收取左揭價金，以牟取利潤。 乙○○販賣第二級毒品，處有期徒刑參年陸月。扣案如附表二編號4所示行動電話壹支（含門號○○○○○○○○○○號SIM 卡壹張），沒收之；未扣案之犯罪所得新臺幣伍佰元，沒收之，於全部或一部不能沒收或不宜執行沒收時，追徵其價額。  0000000000 0000000000   500元   7 乙○○ 甲○○ 108年12月17 日12時許（起訴書誤載為同日8時許） 高雄市○○區○○○○○○○○○區○○○0○00號附近之大埔福德祠旁 甲基安非他命1 小包（重量不詳） 甲○○於108年12月17日8時35分許，以其所持用之左列行動電話與乙○○所有之左列行動電話聯繫毒品交易事宜，嗣由乙○○於左列時間、地點交付左揭毒品與甲○○，並當場向甲○○收取左揭價金，以牟取利潤。 乙○○販賣第二級毒品，處有期徒刑參年陸月。扣案如附表二編號4所示行動電話壹支（含門號○○○○○○○○○○號SIM 卡壹張），沒收之；未扣案之犯罪所得新臺幣伍佰元，沒收之，於全部或一部不能沒收或不宜執行沒收時，追徵其價額。  0000000000 0000000000   500元   8 乙○○ 甲○○ 108年12月30日15時許 高雄市旗山區華山路軍營旁之產業道路 甲基安非他命1 小包（重量不詳） 甲○○於108年12月29日14時2 分、14時40分、16時59分及同年月30日10時46分許，以其所持用之左列行動電話與乙○○所有之左列行動電話聯繫毒品交易事宜，嗣由乙○○於左列時間、地點交付左揭毒品與甲○○，並當場向甲○○收取左揭價金，以牟取利潤。 乙○○販賣第二級毒品，處有期徒刑參年柒月。扣案如附表二編號4所示行動電話壹支（含門號○○○○○○○○○○號SIM 卡壹張），沒收之；未扣案之犯罪所得新臺幣壹仟元，沒收之，於全部或一部不能沒收或不宜執行沒收時，追徵其價額。  0000000000 0000000000   1,000元   9 乙○○ 丁○○ 109年2月12日10時至同日11時間之某時許（起訴書誤載為同日11時許） 高雄市○○區○○路00號丁○○住處前（起訴書誤載為高雄市旗山區旗甲路2 段之「503 檳榔攤」） 甲基安非他命1 小包（重量不詳） 丁○○先於左列時間前之109 年2 月12日上午某時許，在高雄市旗山區旗甲路2 段之「503 檳榔攤」與乙○○當面談妥毒品交易事宜，乙○○並當場向丁○○收取左揭價金，嗣後乙○○再於左列時間，將左揭毒品放置在停放於左列地點由丁○○所騎乘機車之前置物箱，完成毒品交付，以牟取利潤。後丁○○於同日上午11時44分許以其所持用之左列行動電話撥打乙○○所有之左列行動電話，詢問左揭毒品是否已交付，乙○○方於電話中告知丁○○上開毒品交付之事，由丁○○自行前往拿取。 乙○○販賣第二級毒品，處有期徒刑參年陸月。未扣案之犯罪所得新臺幣伍佰元，沒收之，於全部或一部不能沒收或不宜執行沒收時，追徵其價額。  0000000000 0000000000   500元   
附表二：扣案物
編號 扣押物品名稱 數量 1 甲基安非他命（含包裝袋1 只，驗前淨重0.107 公克，驗後淨重0.092 公克，詳訴卷第25頁之高雄市立凱旋醫院109 年4 月23日高市凱醫驗字第63989 號濫用藥物成品檢驗鑑定書） 1包 2 殘渣袋 3包 3 吸食器 1組 4 行動電話（含門號0000000000號SIM 卡1 張，IMEI：00000000000000000 號) 1支 
附表三：通訊監察譯文
編號 對應之犯行 通話時間 監察對象   （A） 方向 通話對象   （B） 譯文 出處 1 附表一編號1 108/12/1917:21:24 0000000000 ← 0000000000吳志偉 B:幾點有空?  A:看車現在有阿。 B:我差不多6點會到。 警卷第149頁   108/12/1920:51:17 0000000000 ← 0000000000吳志偉 A:去對面的國中。 B:好。 同上   108/12/1921:24:14 0000000000 ← 0000000000吳志偉 B:你在哪?  A:國中。 A:買飲料。 B:買好了啊。 同上 2 附表一編號2 109/01/0317:45:56 0000000000 ← 0000000000吳志偉 B:我差不多7點多到你那。 A:喔好。 B:我洗個澡，好。 警卷第150頁   109/01/0319:15:44 0000000000 ← 0000000000吳志偉 B:我在7-11。 A:好。 同上 3 附表一編號3 109/01/0418:26:56 0000000000 ← 0000000000吳志偉 B:今天怎樣？ A:看你啊我還沒那個昨天等到現在。 B:什麼昨天等到現在怎麼說？ A:等你回來。 B:有喔。 A:你有要嗎？ B:我以為你有去了。 A:沒有啦。 B:我也剛到家而己我等等去找你。 警卷第151頁   109/01/0419:34:26 0000000000 ← 000000000吳志偉 A:7-11。 B:7-11。 A:吃飯啊。 同上   109/01/0419:35:58 0000000000 ← 000000000吳志偉 A:買飯喔。 B:沒有啊我在這阿。 A:在那個7-11吃飯7-11阿。 B:我剛剛就說7-11了阿 A:快阿。 同上 4 附表一編號4 109/02/0417:00:08 0000000000 ← 000000000吳志偉 A:店阿。 B:我在刮刮樂。 A:這樣就對了。 B:你要過來嗎? 警卷第151頁   109/02/0418:40:04 0000000000 ← 000000000吳志偉 A:買兩份有辦法嗎?  B:等等。 A:今天嗎？不然現在怎麼辦?  B:等明天阿。 A:我跟人家說了。 B:我不是說我要的。 A:我有約一個，你現在有辦法嗎。 B:我現在不夠。 A:你剩多少?  B:我剩一張而已 A:有辦法嗎?  B:那我明天怎麼上班?我下班一定過去。 警卷第152頁 5 附表一編號5 109/02/1119:01:53 0000000000 ← 000000000吳志偉 B:在幹嘛?  A:海產粥喔。 B:我今天沒領錢身上剩一千。 A:你要來嗎?  B:我的車還沒回來。 B:看你要不要過來。 A:你家喔?  B:嗯啊。 A:我等等過去。 警卷第153頁   109/02/1119:06:18 0000000000 ← 000000000吳志偉 B:怎樣?  A:大門喔。 B:什麼大門?  A:你走來大門嗎?  B:就我家這你到響一下我就走出去 。 A:在五分鐘啦快到了 同上 6 附表一編號6 108/12/1518:09:04 0000000000 ← 0000000000甲○○ A:等半天沒等到你。 B:我有上去呢。 A:我在那喝2 瓶啤酒。 B:我打給你又沒開機。 A:那裡沒信號。 B:我有上去。 A:你在哪?我在家 A:等等要到在說吧。 警卷第155頁   108/12/1518:24:46 0000000000 ← 0000000000甲○○ A:默契不好 B:在哪?  A:半小時了你在哪?  B:我在家。 A:我跟你說我在這。 B:這在德公那嗎?  A:恩。 同上 7 附表一編號7 108/12/1708:35:34 0000000000 ← 0000000000甲○○ B:還在睡喔?  A:過溝阿。 B:說真的。 A:過溝嗎？今天沒有做嗎？ B:沒有睡過頭 A:你哪一天沒有都要人家說。 B:在哪啦？ A:過溝。 B:要回來沒有？ A:你在哪？ B:你店。 A:過溝的龍鳳寺找我。 B:喔好啦。 警卷第156頁 8 附表一編號8 108/12/2914:02:56 0000000000 ← 0000000000甲○○ B:在哪？ A:你在哪？ B:我現在在八公那。 A:我剛剛打給你也沒接，等一下啦，差不多再15分鐘我再打給你再過來。 B:好。 警卷第156 頁   108/12/2914:40:38 0000000000 ← 0000000000甲○○ A:你在哪？ B:八公還沒看到。 A:打給你也不接。 B:你在哪？ A:大浦。 B:我在八公這。 A:卡住。 B:怎麼說？ A:還沒看到。 B:怎麼辦？ A:打給你不接要跟你說這訊息。 B:是喔。 A:等等喔。 B:我先去山上 A:要等你下來嗎？ B:等我下來。 同上   108/12/2916:59:28 0000000000 ← 0000000000甲○○ B:我要去屏東回來在找你 A:好 同上   108/12/3010:46:58 0000000000 ← 0000000000甲○○ A:你在哪？ B:我在7-11斜對面那個路進來我開車。 A:椰子嗎？ B:進來我開計程車。 A:人家養那個那裡。 B:椰子那裡嗎？ A:對。 警卷第157頁 9 附表一編號9 109/02/1211:44:49 0000000000 ← 0000000000丁○○ B:在家嗎在哪？ A:在你機車那裡我不是有跟你比 B:你在哪？ A:在家。 B:不出來 A:在你機車那裡啦。 B:喔喔在機車那喔。 警卷第159頁